臺灣臺南地方法院刑事判決　
111年度訴字第147號
公  訴  人  臺灣臺南地方檢察署檢察官
被      告  張右新



            王昭雄


上列被告因公共危險案件，經檢察官提起公訴（110年度偵字第1
8525號），被告於本院準備程序中就被訴事實為有罪之陳述，經
告知簡式審判程序之旨，並聽取被告及公訴人意見後，本院合議
庭裁定改由受命法官獨任進行簡式審判程序，判決如下：
    主  文
張右新共同犯妨害公眾往來安全罪，處拘役伍拾日，如易科罰金
，以新臺幣壹仟元折算壹日。
王昭雄共同犯妨害公眾往來安全罪，處拘役伍拾日，如易科罰金
，以新臺幣壹仟元折算壹日。
    事實及理由
一、本案被告張右新、王昭雄所犯為死刑、無期徒刑、最輕本刑
    3年以上有期徒刑以外之罪，亦非高等法院管轄之第一審案
    件，其等於準備程序中就被訴事實為有罪之陳述，經告知簡
    式審判程序之旨，並聽取檢察官及被告2人之意見後，本院
    合議庭依刑事訴訟法第273條之1第1項規定裁定進行簡式審
    判程序，是本案之證據調查，依同法第273條之2規定，不受
    同法第159條第1項、第161條之2、第161條之3、第163條之1
    及第164條至第170條所規定證據能力認定及調查方式之限制
    ，合先敘明。
二、本案除應於證據欄補充：「被告2人於本院準備程序及審理
    時之自白」外，其餘之犯罪事實及證據均引用本案起訴書之
    記載（如附件）。　
三、論罪科刑：
　㈠按刑法第185條第1項損壞或壅塞陸路致生往來之危險罪，採
    具體危險制，祇須損壞、壅塞之行為，造成公眾往來危險之
    狀態為己足，不以全部損壞、壅塞或發生實害為必要；刑法
    第185條第1項之「以他法致生往來之危險」罪之「他法」，
    係指除損壞、壅塞以外，其他凡足以妨害公眾往來通行之方
    法皆是，以併排競駛或一前一後飆車之方式在道路上超速行
    車，易失控撞及道路上之其他人、車或路旁建物，自足生交
    通往來之危險，自係上開法條之「他法」（最高法院79年台
    上字第2250號判例意旨、109年度台上字第115號判決意旨參
    照）。經查，被告2人與其他多部車輛會合，沿途競速、逆
    向之行為，自屬足以妨害公眾往來通行之方法。核被告2人
    所為，均係犯刑法第185條第1項妨害公眾往來安全罪，其等
    與另案被告林義鴻、張順豐及其他真實姓名年籍不詳之人間
    ，雖無證據足證其等均係自始即具有妨害公眾交通往來安全
    之謀議或明示犯意聯絡，然其等自行基於默示之意思組成飆
    車隊伍，共同以上述方式行駛於道路，顯見於當下應具有間
    接犯意聯絡及行為分擔，均應論以共同正犯。
  ㈡爰審酌被告2人分別駕駛自用小客車於道路以競速或逆向等方
    式危險駕車，又因飆車行為取締困難，警察機關常須動用大
    批優勢警力以求有效遏阻，耗費之社會成本頗高，其等情節
    與危害非輕；再分別考量被告2人之素行、個別之犯後態度
    、犯罪手段、動機，及其等陳明之智識程度與家庭生活狀況
    (見本院卷第53、59頁)等一切情狀，分別量處如主文所示之
    刑，並均諭知易科罰金之折算標準，以示懲儆。
據上論斷，應依刑事訴訟法第273條之1第1項、第299條第1項本
文、第310條之2、第454條第2項，判決如主文。
本案經檢察官吳坤城提起公訴，檢察官黃信勇到庭執行職務。
中　　華　　民　　國　　111 　年　　3 　　月　　28　　日
                  刑事第十庭    法　官　潘明彥
以上正本證明與原本無異。
如不服本判決應於收受本判決後20日內向本院提出上訴書狀，並
應敘述具體理由。其未敘述上訴理由者，應於上訴期間屆滿後20
日內向本院補提理由書狀（均須按他造當事人之人數附繕本）「
切勿逕送上級法院」。 
　　　　　　　　　　　　　　　　書記官  蘇豐展
中　　華　　民　　國　　111 　年　　3 　　月　　28　　日
附錄本案論罪科刑法條：
中華民國刑法第185條
損壞或壅塞陸路、水路、橋樑或其他公眾往來之設備或以他法致
生往來之危險者，處5年以下有期徒刑、拘役或1萬5千元以下罰
金。
因而致人於死者，處無期徒刑或7年以上有期徒刑；致重傷者，
處3年以上10年以下有期徒刑。
第1項之未遂犯罰之。

【附件】：
臺灣臺南地方檢察署檢察官起訴書　
                                    110年度偵字第18525號
　　被　　　告　張右新　男　18歲（民國00年0月00日生）
　　　　　　　　　　　　住臺南市○○區○○里○○00巷00弄
                          0號
　　　　　　　　　　　　居臺南市○○區○○里00號之1
　　　　　　　　　　　　國民身分證統一編號：Z000000000號
　　　　　　　　王昭雄　男　28歲（民國00年00月00日生）
　　　　　　　　　　　　住臺南市○市區○○路00號
　　　　　　　　　　　　國民身分證統一編號：Z000000000號
上列被告等因公共危險案件，業經偵查終結，認應提起公訴，茲
將犯罪事實及證據並所犯法條分敘如下：
　　　　犯罪事實
一、王昭雄、張右新均明知在道路上以多部車輛競速追逐前車、逆
    向行駛等駕駛行為會使往來人車發生危險，竟仍因他人告知邀約
    或網路相約聚集飆車，與林義鴻、張順豐（業經另案向法院聲
    請簡易判決處刑）及其他真實姓名年籍不詳之人，共同基於
    妨害公眾往來安全之犯意聯絡，王昭雄於民國110年8月13日22
    時許，在臺南市新市區中山路156旁之自助洗車場，經真實
    姓名年籍不詳之人告知車聚訊息後，即駕駛車牌號碼0000-00號
    自小客車出發，從國道8號新市交流道上匝道往西行駛，復接
    國道1號往北方向行駛，再接臺84線快速道路往北門區方向
    行駛，接上臺61線快速道路後繼續南下。而張右新則於上網
    瀏覽抖音APP時，見有真實姓名年籍不詳之人貼文號召「110年8
    月14日0時到臺1線拔林段集合車聚」，遂駕駛車牌號碼000-0
    000號自小客車出發，於110年8月14日0時30分至臺1線拔林段
    與其他參加車聚者集合，並以黑色紙板黏在車牌上，將車牌
    號碼覆蓋，以避免警方查緝，旋即與其他真實姓名年籍不詳之
    人所駕駛之多部車輛一起出發，共同沿臺84線快速道路往西
    行駛，於接上臺61線快速道路後，張右新與王昭雄、林義鴻
    、張順豐及其他真實姓名年籍不詳之人所駕駛之共9部車輛
    ，沿途以競速、逆向等方式為危險駕車行為由北往南行駛，並
    於十份匝道下快速道路後，逆向左轉173線道路，再左轉後駛
    上61線快速道路北上離去，致生車輛、行人往來之危險。嗣為警調
    閱路口監視器錄影畫面，循線查獲上情。
二、案經臺南市政府警察局佳里分局報告偵辦。
　　　　證據並所犯法條
一、證據清單暨待證事實
編號 證　據　清　單 待　　證　　事　　實 1 被告王昭雄之自白 證明全部犯罪事實。 2 被告張右新之供述 證明其有於犯罪事實欄所載之時、地參加車聚，並以黑色紙板黏在車牌上，將車牌號碼覆蓋，以避免警方查緝，再與多人所駕駛車輛一起出發；在臺南市七股區之臺61線快速道路路段與同案被告王昭雄、另案被告林義鴻、張順豐及其他真實姓名年籍不詳之人所駕駛之車輛合計共9部，由北往南方向一同競速、逆向行駛，並於十份匝道下快速道路後，逆向左轉173線道路，再左轉後駛上臺61線快速道路北上離去等事實。惟其矢口否認有公共危險犯行，辯稱：其之前未去過那個地方，看其他車輛這樣行駛，就跟著行駛，其當時沒看到道路之分隔線等語。 3 監視器錄影畫面翻拍照片18張 證明本案被告王昭雄、張右新與另案被告林義鴻、張順豐及其他真實姓名年籍不詳之人所駕駛之車輛合計共9部，在臺南市七股區臺61線快速道路高速逆向行駛，於十份匝道下快速道路後，逆向左轉173線道路，再左轉後駛上臺61線快速道路北上離去，已致生車輛、行人往來危險之事實。  4 車牌號碼0000-00號、BHX-0135號車輛詳細資料報表各1紙 證明車牌號碼0000-00號自小客車為被告王昭雄所有並駕駛，車牌號碼000-0000號自小客車為被告張右新之祖母張李麗憑所有、由被告張右新駕駛之事實。 
二、核被告王昭雄、張右新所為，均係犯刑法第185條第1項之妨
    害公眾往來安全罪嫌。又被告2人與另案被告林義鴻、張順豐
    及其他真實姓名年籍不詳之人就上開犯行，有犯意聯絡及行為分
    擔，請依刑法第28條共同正犯規定論處。
三、依刑事訴訟法第251條第1項提起公訴。
　　此　致
臺灣臺南地方法院
中　　華　　民　　國　 111　　年　　1 　　月　　11　　日
                              檢  察  官  吳  坤  城 
本件證明與原本無異　
中　　華　　民　　國　 111　　年　　1 　　月　　17　　日
                              書  記  官  吳  慧  雯 
所犯法條：
中華民國刑法第185條
損壞或壅塞陸路、水路、橋樑或其他公眾往來之設備或以他法致
生往來之危險者，處 5 年以下有期徒刑、拘役或 1 萬 5 千元
以下罰金。
因而致人於死者，處無期徒刑或 7 年以上有期徒刑；致重傷者
，處 3 年以上 10 年以下有期徒刑。
第 1 項之未遂犯罰之。